臺灣高等法院高雄分院刑事判決　　　　93年度上訴字第1279號
上　訴　人　臺灣高雄地方法院檢察署檢察官
被　　　告　甲○○
義務辯護人　葉天來律師
上列上訴人因被告違反槍砲彈藥刀械管制條例案件，不服臺灣高
雄地方法院93年度訴字第302 號中華民國93年10月28日第一審判
決（起訴案號：臺灣高雄地方法院檢察署92年度偵字第25467 號
），提起上訴，本院判決如下：
     主  文
原判決撤銷。
甲○○連續未經許可，製造可發射子彈具有殺傷力之改造槍枝，
處有期徒刑伍年陸月，併科罰金新臺幣貳拾伍萬元，罰金如易服
勞役，以罰金總額與陸個月之日數比例折算，扣案如附表壹編號
(八)、(九)、(十二)至(十七)、附表貳編號(一)至(六)所示之物均沒收。又連續未
經許可，製造子彈，處有期徒刑壹年貳月，併科罰金新臺幣拾萬
元，罰金如易服勞役，以新臺幣玖佰元即銀元參佰元折算壹日，
扣案如附表壹編號(十)、(十一)、(十八)至、附表參編號(一)、(三)、(五)所示
之物及附表參編號(六)所示其中之未試射子彈壹顆，均沒收。應執
行有期徒刑陸年陸月，併科罰金新臺幣參拾萬元，罰金如易服勞
役，以罰金總額與陸個月之日數比例折算，扣案如附表壹編號(八)
至、附表貳編號(一)至(六)、附表參編號(一)、(三)、(五)所示之物及附
表參編號(六)所示其中之未試射子彈壹顆，均沒收。
     事  實
一、甲○○明知具有殺傷力之改造槍枝、子彈為槍砲彈藥刀械管
    制條例第4 條第1 項所管制之物品，非經中央主管機關許可
    ，不得擅自製造及持有，竟因一時好奇，基於製造槍枝之概
    括犯意，於民國92年6 月間某日起，先後在高雄市○○區○
    ○路之「允泰玩具店」購買玩具手槍8 枝，並自當日起至同
    年12月15日被查獲日止（起訴書誤載為92年6 月份至11月份
    間），在高雄縣阿蓮鄉○○村○○路403 號其住處頂樓，未
    經許可，將上開陸續購得之玩具手槍加以拆卸，利用如附表
    壹編號(一)至(七)所示其父親陳正義前經營大理石工廠所有之砂
    輪機、電動切割機、車床及如附表壹編號(八)至(九)所示其所有
    之游標尺、鑽模機等工具，將如附表壹編號(十二)至(十七)所示其所
    有可供製造槍枝用之土造金屬槍管半成品、滑套原料、彈簧
    等物，製成足以供組成具有殺傷力槍枝之主要組成零件槍管
    9 枝，並將其中6 枝組裝於其上開購得之如附表貳編號(一)至
    (六)所示之6 枝玩具手槍上（餘3 枝即為附表壹編號(十五)之土造
    金屬槍管），而製成具有殺傷力如附表貳編號(一)、(三)、(五)所
    示之改造手槍3 枝，餘如附表貳編號(二)、(四)、(六)所示之3 枝
    手槍，或因槍管內具阻鐵，或因欠缺槍機且槍管內具有阻鐵
    而無法供擊發子彈使用，故均不具殺傷力而製造未完成。甲
    ○○復另行起意，基於製造子彈之概括犯意，於92年7 、8
    月間某日，向姓名年籍不詳綽號「阿猴」之成年男子取得如
    附表參編號(一)、(三)（業經加工製造，詳如後述）、(四)之口徑
    9mm 制式子彈5 顆、附表參編號(二)之口徑9mm 制式子彈3 顆
    （另有1 顆為不發彈，此部分之持有行為不罰），及附表參
    編號(五)之口徑0.22吋制式子彈1 顆（起訴書漏載），置於其
    上開住處而未經許可持有，以供其改造子彈參考之用，並於
    該日起至被查獲日止，以如附表壹編號(十)、(十一)所示之固定鉗
    、油壓式固定夾等工具，並利用其購得之如附表壹編號(十八)至
    所示之銅條、彈頭、火藥及屬爆裂物或炸彈之主要組成零
    件火藥等物，將銅條切割後再以固定鉗製成彈頭及彈殼形狀
    ，並將黑色火藥填入彈殼內，然後將彈頭與彈殼組合，製造
    成直徑9.0mm 之具有殺傷力土造子彈3 顆（詳如附表參編號
    (六)、(七)）及不具殺傷力之土造子彈5 顆（詳如附表參編號(八)
    ），並將附表參編號(三)之子彈擊發後，以其子彈彈殼，加裝
    彈頭，著手製造具有殺傷力之子彈3 顆，惟因尚未裝填火藥
    ，故不具殺傷力而製造未完成（如附表參編號(三)）。嗣於92
    年12月15日下午4 時許，為警持搜索票前往甲○○上址住處
    執行搜索而當場查獲，並扣得如附表壹、貳、參所示等物。
二、案經高雄市政府警察局小港分局報請臺灣高雄地方法院檢察
    署檢察官偵查起訴。
     理  由
一、上揭犯罪事實，迭據被告甲○○於警詢、偵查、原審及法院
    準備程序、審理中坦承不諱（見警卷第1 至3 頁、偵查卷第
    13、23頁、原審卷第13、14、25、26、74、204 至206 頁、
    本院卷第45、63、64頁），並有扣案如附表壹、貳、參所示
    之改造槍枝、子彈與製造工具等物可資佐證，且扣案之槍枝
    、子彈等物，經送請內政部警政署鑑驗結果，其中：(1)如附
    表貳編號(一)、(三)所示槍枝均為仿GLOCK 廠半自動手槍製造之
    玩具手槍換裝土造金屬槍管而成之改造手槍，機械性能良好
    ，可擊發適用之子彈，認具殺傷力；如附表貳編號(五)所示槍
    枝為仿FN廠半自動手槍製造之金屬玩具手槍，換裝土造金屬
    槍管改造而成之改造手槍，機械性能正常，可擊發適用子彈
    ，亦具殺傷力；如附表貳編號(二)所示之槍枝為仿GLOCK 廠半
    自動手槍製造之玩具手槍，因槍管內具阻鐵，無法供發射彈
    丸使用，認不具殺傷力；如附表貳編號(四)、(六)所示之槍枝分
    別為仿FN廠及WALTHER 廠半自動手槍製造之玩具手槍，因欠
    缺槍機且槍管內具阻鐵，無法供擊發子彈使用，認均不具殺
    傷力；(2)如附表參所示之子彈，其中編號(一)、(二)、(四)之口徑
    九mm制式子彈共6 顆，經試射5 顆，除1 顆無法擊發，不具
    殺傷力外，餘5 顆均具殺傷力（其中4 顆業經擊發已不存在
    ）；另編號(五)之口徑0.22吋之制式子彈1 顆，亦具有殺傷力
    ；編號(三)之由已擊發口徑9mm 之制式子彈彈殼加裝彈頭而成
    之子彈3 顆，其內不具火藥，非為完整之子彈，認不具殺傷
    力；編號(六)直徑9.0mm 之金屬彈頭之土造子彈2 顆，經採樣
    試射1 顆，可擊發，認均具殺傷力；編號(七)之直徑9.0mm 之
    金屬彈頭之土造子彈1 顆，經試射，可擊發，認具有殺傷力
    ；編號(八)之直徑9.0mm 之金屬彈頭之土造子彈5 顆，均無法
    擊發，均不具殺傷力；編號(九)所示子彈5 顆，欠缺金屬彈頭
    ，非為完整子彈，均不具殺傷力；編號(十)之子彈42顆，均為
    玩具金屬彈殼，皆不具殺傷力；(3)如附表壹編號(十二)至所示
    之槍身半成品、滑套半成品等物，除編號(十五)之槍管13枝，其
    中3 枝係土造金屬槍管，可分別適用組裝於仿FN廠及BERETT
    A 廠半自動手槍製造之玩具槍上，認係公告之槍砲彈藥主要
    組成零件，及編號之火藥4 瓶、編號之黑色火藥3 包均
    屬公告之槍砲彈藥主要組成零件外，其餘物品均非屬槍砲彈
    藥主要組成零件等情，此有該署93年2 月9 日刑鑑字第0920
    245653號槍彈鑑定書（見偵查卷第31至44頁）、93 年3月15
    日刑偵五字第0930058709號鑑驗通知書（見原審卷第66頁）
    、93年8 月12日刑鑑字第0930127153號函暨檢送之照片及內
    政部93年9 月8 日內授警字第0930076877號函釋甚明（見原
    審卷第169 至171 頁、第190 、191 頁），此外，復有搜索
    扣押筆錄、相片12幀附卷可稽（見警卷第15至19 、26 至32
    頁）。是被告自白核與事實相符，應堪採信，本案事證明確
    ，被告犯行堪以認定。
二、被告行為後，槍砲彈藥刀械管制條例已於94年1 月26日修正
    公布，於同年月28日施行，刪除第11條，修正第8 條，將修
    正前第11條之行為規範移至第8 條併同處罰，且修正前第11
    條第1 項未經許可製造其他可發射子彈具有殺傷力槍砲罪其
    法定刑為5 年以上有期徒刑，併科新台幣10,000,000元以下
    罰金，較之修正後第8 條第1 項之處無期徒刑或5 年以上有
    期徒刑，併科新台幣10,000,000元以下罰金為輕；比較新舊
    條文之刑度，以修正前之槍砲彈藥刀械管制條例第11條第1
    項條文較有利於行為人，依刑法第2 條第1 項但書之規定應
    適用修正前之規定論處。至於同條例第12條並未修正，自無
    比較新舊法之問題。
三、被告未經許可，製造如附表貳編號(一)、(三)、(五)所示之改造槍
    枝3 枝部分，核其此部分所為係犯修正前槍砲彈藥刀械管制
    條例第11條第1 項之未經許可製造可發射子彈具有殺傷力之
    改造槍枝罪；又被告製造如附表貳編號(二)、(四)、(六)所示之改
    造槍枝而未完成，核其此部分所為係犯修正前同條例第11條
    第5 項、第1 項之未經許可製造可發射子彈具有殺傷力之改
    造槍枝未遂罪；其未經許可，製造如附表參編號(六)、(七)所示
    之具有殺傷力子彈部份，核其此部分所為係犯槍砲彈藥刀械
    管制條例第12條第1 項之未經許可製造子彈罪；其製造如附
    表參編號(三)、(八)所示之子彈而未完成，核其此部分所為係犯
    槍砲彈藥刀械管制條例第12條第5 項、第1 項之未經許可製
    造子彈未遂罪。再被告持有制式子彈之行為，係犯同條例第
    12條第4 項未經許可持有子彈罪。公訴人主張：被告製造之
    槍枝數量高達6 枝，且扣案之槍彈成品、半成品、主要組成
    零件，及製造槍彈之工具為數眾多，被告所製造之槍枝型號
    亦有重疊，顯非因為一時好奇，方起意製造，因認被告係犯
    修正前該條例第11條第3 項之意圖供自己或他人犯罪所用而
    未經許可製造槍枝罪，並於原審審理時當庭變更起訴法條，
    復於上訴書中再次主張；惟查：修正前槍砲彈藥刀械管制條
    例第11條第3 項所謂「意圖供自己或他人犯罪所用」係指行
    為人於製造槍枝前，其本人或他人已有犯罪計劃，行為人為
    實現該犯罪計劃而未經許可製造槍枝而言，與行為人製造槍
    枝數量之多寡無關，本院遍查全卷，並無被告本人或明知他
    人有犯罪計劃，為實現該犯罪，而意圖供自己或他人犯罪所
    用未經許可製造槍枝之證據，尚難僅因被告所製造之槍枝數
    量較多而認定其有前開意圖，是公訴人所認尚有未洽，惟其
    基本事實同一，本院自應變更起訴法條，附此敘明。又被告
    製造足以供組成具殺傷力之槍枝之主要組成零件金屬槍管9
    枝，並將其中6 枝組裝於附表貳之玩具手槍上，其製造、持
    有槍枝主要組成零件槍管之行為，為其製造槍械之階段行為
    ；其改造手槍後持有改造槍枝之低度行為，為製造之高度行
    為所吸收，均不另論罪。再被告未經許可持有彈藥主要組成
    零件火藥（即如附表壹編號、所示之火藥）為製造子彈
    之階段行為，及製造子彈完成後持有子彈之低度行為，為製
    造之高度行為所吸收，均不另論罪。再被告自92年6 月間某
    日起至同年12月15日被查獲時止，於約半年之時間內，先後
    製造槍枝及先後製造子彈之行為，雖有既遂與未遂，惟均時
    間緊接，所犯罪名相同，顯係基於概括犯意為之，各應依刑
    法第56條規定，各從一未經許可製造可發射子彈具有殺傷力
    之改造手槍既遂罪及未經許可製造子彈既遂罪論處，並加重
    其刑。公訴人雖未就被告未經許可發射子彈具有殺傷力之改
    造槍枝未遂罪、未經許可製造子彈未遂罪起訴，惟該部份與
    未經許可製造可發射子彈具有殺傷力之槍枝既遂罪、未經許
    可製造子彈既遂罪，分別有連續犯之裁判上一罪關係，為起
    訴效力所及，本院自得併予審理。又被告持有上開制式子彈
    ，係為供製造子彈參考之用，此業據被告陳明在卷（見原審
    卷第205 頁、本院卷第47頁），是被告所犯未經許可持有制
    式子彈罪、未經許可製造子彈罪間，有手段、目的之牽連犯
    關係，為裁判上一罪，應依刑法第55條之規定，從較重之未
    經許可製造子彈罪論處，公訴人認上揭2 罪為數罪，應予分
    論併罰尚有未當。被告所犯未經許可製造子彈罪及未經許可
    製造可擊發子彈具有殺傷力之槍枝罪，犯意個別，行為互殊
    ，罪名不同，為數罪，應予分論併罰。
四、公訴人謂查扣之被告持有上開具殺傷力之口徑9mm 制式子彈
    5 顆，口徑0.22吋制式子彈1 顆，為被告所製造一節，已據
    被告供承係其持有供改造子彈參考，並無證據可資證明為被
    告所製造，檢察官起訴事實尚有誤會，惟該部分與前揭有罪
    部分有裁判上一罪關係，爰不另為無罪諭知，附此敘明。
五、原審據以論處被告改造槍彈罪刑，固非無見；惟查：(一)被告
    行為後，槍砲彈藥刀械管制條例已於94年1 月26日修正公布
    ，於同年月28日施行，刪除第11條，修正第8 條，將修正前
    第11條之行為規範移至第8 條併同處罰，且修正前第11條第
    1 項未經許可許製造其他可發射子彈具有殺傷力罪其法定刑
    為5 年以上有期徒刑，併科新台幣10,000,000元以下罰金，
    較之修正後第8 條第1 項之處無期徒刑或5 年以上有期徒刑
    ，併科新台幣10,000,000元以下罰金為輕；比較新舊條文之
    刑度，以修正前之槍砲彈藥刀械管制條例第11條第1 項條文
    較有利於行為人，依刑法第2 條第1 項但書之規定應適用修
    正前之規定論處，原審未及比較適用，自有未洽。(二)按刑法
    上之牽連犯，係指行為人意念中祇欲犯某罪，而其實施犯罪
    之方法，或實施犯罪之結果，觸犯目的行為以外之其他罪名
    而言。亦即，必以犯一罪之方法行為犯他罪，或以犯一罪之
    結果行為犯他罪，方有牽連關係可言，最高法院93年台上字
    第6070號判決可資參考，經查本件被告係於92年6 月間，先
    製造槍枝，嗣於92年7 、8 月間持有制式子彈後，才開始製
    造子彈，此業據被告於原審審理時供述綦詳（見原審卷第10
    0 頁），足證被告製造槍枝時，其心中之意念祇欲違反未經
    許可製造槍枝罪名，事後始另行起意製造子彈，且製造槍枝
    供收藏用，並不以製造子彈為必須，是被告製造槍枝與製造
    子彈2 行為間實難認有何方法結果、或方法目的之牽連關係
    ；原審認被告所犯未經許可製造槍枝與製造子彈間有方法目
    的之牽連關係，亦有未當。(三)本案並無扣得附表參編號(三)之
    子彈，原審贅載，自有未合。(四)被告持有之如附表參編號(二)
    之不發彈1 顆，並無法擊發，從而被告持有該顆子彈並不構
    成犯罪，原審不察，於事實欄內認定被告持有之制式子彈包
    含該不發彈，尚有未洽。(五)附表參編號(二)之不發彈1 顆、編
    號(八)土造子彈5 顆，雖不具殺傷力，惟均已鑑驗滅失無從沒
    收，原審仍依刑法第38條第1 項第2 款諭知沒收，尚有違誤
    。檢察官上訴意旨認：被告所為應係犯修正前槍砲彈藥刀械
    管制條例第11條第3 項之意圖供自己或他人犯罪之用而製造
    槍枝，而指認原審認事用法不當，雖無理由，此已說明如前
    ，惟原判決既有上開可議之處，自應由本院將原判決撤銷改
    判。審酌被告非法製造具有殺傷力之槍枝、子彈之行為，嚴
    重破壞社會秩序，對治安造成之危害甚鉅，惟念犯後坦承部
    份犯行，改造槍枝、子彈之數量非鉅等一切情狀，分別量處
    如主文第2 項所示之刑，併分別諭知罰金部分如易服勞役之
    折算標準，復合併定其應執行刑，且就罰金部分，諭知易服
    勞役之折算標準。扣案如附表壹編號(八)至(十四)、(十六)至之工具
    、原料、附表壹編號(十五)所示之非屬槍枝主要組成零件之土造
    金屬槍管半成品10枝（原審誤載為11枝）、附表貳編號(二)、
    (四)、(六)之槍枝、附表參編號(三)所示之子彈，係被告所有供犯
    本件製造槍枝、子彈罪所用之物，業經被告陳明在卷（見原
    審卷第80至82頁），該等物品應依刑法第38條第1 項第2 款
    規定宣告沒收之。又如附表貳編號(一)、(三)、(五)所示之槍枝、
    如附表參編號(一)、(五)所示之子彈共2 顆、編號(六)所示之土造
    子彈1 顆（另1 顆已擊發滅失）、及如附表壹編號(十五)所示之
    屬於槍砲彈藥主要組成零件之土造金屬槍管3 枝、編號、
    所示之火藥4 瓶及黑色火藥3 包，均係違禁物，應依刑法
    第38條第1 項第1 款之規定宣告沒收。至如附表壹編號(一)至
    (七)所示之物，係被告之父陳正義經營之大理石工廠所有，業
    經被告及陳正義陳明在卷（見原審卷第80頁、偵查卷第24頁
    、本院卷第48頁），及如附表參編號(九)所示之子彈及編號(十)
    所示之玩具金屬彈殼，均非被告供製造子彈所用之物，此經
    被告供陳在卷（見原審卷第82、153 頁），且非係違禁物，
    爰不為沒收之諭知。至送鑑定時供試射已擊發之附表參編號
    (二)、(四)、(六)（採樣試射1 顆）、(七)、(八)）子彈，業已滅失，
    爰不另為沒收之諭知。
據上論斷，應依刑事訴訟法第369 條第1 項前段、第364 條、第
299 條第1 項前段、第300 條、94年1 月26日修正前槍砲彈藥刀
械管制條例第11條第1 項、槍砲彈藥刀械管制條例第12條第1項
、第4 項，刑法第2 條第1 項但書、第11條前段、第56條、第55
條、第51條第5 款、第7 條、第10款、第42條第2 項、第3 項、
第38條第1 項第1 款、第2 款，罰金罰鍰提高標準條例第2 條，
現行法規所定貨幣單位折算新台幣條例第2 條，判決如主文。
本案經檢察官郭振昌到庭執行職務。
中　　華　　民　　國　　94　　年　　3 　　月　　9 　　日
　　　　　　　　　刑事第八庭    審判長法　官  惠光霞
                                      法　官  洪慶鐘
                                      法　官  李淑惠
以上正本證明與原本無異。
如不服本判決應於收受本判決後10日內向本院提出上訴書狀，其
未敘述上訴理由者，並得於提起上訴後10日內向本院補提理由書
狀（均須按他造當事人之人數附繕本）「切勿逕送上級法院」。
中　　華　　民　　國　　94　　年　　3 　　月　　9 　　日
　　　　　　　　　　　　　　　　　　　書記官  邱麗莉
  表壹：改造槍枝、子彈之工具
┌──┬───────────────────────────┬──────────┐
│編號│物品名稱及數量                                        │備註                │
├──┼───────────────────────────┼──────────┤
│(一)  │手提式砂輪機2 台                                      │被告之父陳正義所有，│
│    │                                                      │供製造槍枝之用，不沒│
│    │                                                      │收。                │
├──┼───────────────────────────┼──────────┤
│(二)  │砂輪機2 台                                            │同上                │
├──┼───────────────────────────┼──────────┤
│(三)  │電鑽1 台                                              │同上                │
├──┼───────────────────────────┼──────────┤
│(四)  │電動切割機1 台                                        │同上                │
├──┼───────────────────────────┼──────────┤
│(五)  │大興機器廠TSW-70A車床1 台                             │同上                │
├──┼───────────────────────────┼──────────┤
│(六)  │神鋼電機廠電動鑽台1 台                                │同上                │
├──┼───────────────────────────┼──────────┤
│(七)  │KOSTA DELTADP-08型鑽台1 台                            │同上                │
├──┼───────────────────────────┼──────────┤
│(八)  │游標尺3 支                                            │被告所有，供製造槍枝│
│    │                                                      │所用之物，應依刑法第│
│    │                                                      │38條第1項第2款沒收。│
├──┼───────────────────────────┼──────────┤
│(九)  │鑽模機3 台                                            │同上                │
├──┼───────────────────────────┼──────────┤
│(十)  │固定鉗3 台                                            │被告所有，供製造子彈│
│    │                                                      │所用之物，應依刑法第│
│    │                                                      │38條第1項第2款沒收。│
├──┼───────────────────────────┼──────────┤
│(十一)  │油壓式固定夾1 組                                      │同上                │
│    │                                                      │                    │
│    │                                                      │                    │
├──┼───────────────────────────┼──────────┤
│(十二)  │送鑑槍身半成品3 枝，認均係玩具槍用金屬槍身。          │被告所有，供製造槍枝│
│    │                                                      │所用之物，應依刑法第│
│    │                                                      │38條第1項第2款沒收。│
├──┼───────────────────────────┼──────────┤
│(十三)  │送鑑滑套半成品12枝，其中5 枝認均係玩具槍用金屬滑套，其│同上
│    │餘7 枝，認均係金屬塊。                                │                    │
├──┼───────────────────────────┼──────────┤
│(十四)  │送鑑滑套原料12個，認均係金屬塊。                      │同上             │
├──┼───────────────────────────┼──────────┤
│(十五)  │送鑑槍管半成品13枝，其中3 枝，認均係土造金屬槍管，可分│其中3 枝係違禁物應依│
│    │別適用組裝於仿FN廠及BERETTA 廠半自動手槍製造之玩具槍上│刑法第38條第1 項第1 │
│    │，認定係屬內政部86年11月24日台（86）內警字第8670683 號│款沒收；餘10枝，係被│
│    │公告之槍砲彈藥主要組成零件；其餘10枝（原審誤載為11枝，│告所有，供犯製造槍枝│
│    │認均係土造金屬槍管半成品。                            │所用之物，應依刑法第│
│    │                                                      │38條第1 項第2 款沒收│
│    │                                                      │。                  │
├──┼───────────────────────────┼──────────┤
│(十六)  │送鑑彈匣3個，認均係玩具槍用之金屬彈匣。               │係被告所有供犯製造槍│
│    │                                                      │枝所用之物，應依刑法│
│    │                                                      │第38條第1 項第2 款沒│
│    │                                                      │收沒收。            │
├──┼───────────────────────────┼──────────┤
│(十七)  │送鑑彈簧30條，認均係金屬彈簧。                        │同上                │
├──┼───────────────────────────┼──────────┤
│(十八)  │送鑑彈頭1包，認分係土造金屬彈頭及玩具槍用金屬彈頭等   │被告所有供犯製造子彈│
│    │。                                                    │所用之物，應依刑法第│
│    │                                                      │38條第1 項第2 款沒收│
│    │                                                      │沒收。              │
├──┼───────────────────────────┼──────────┤
│(十九)  │送鑑彈頭原料銅條3條，認均係金屬條。                   │同上                │
├──┼───────────────────────────┼──────────┤
│(二十)  │送鑑底火5 包共計520 枚，其中158 枚係專供事業用擊釘器使│同上                │
│    │用之火藥筒，為原廠製品，未發現改造或變造情事，認均非槍│                    │
│    │砲彈藥刀械管制條例所列管之爆裂物。                    │                    │
├──┼───────────────────────────┼──────────┤
│  │其餘底火362 枚，係市售爆竹煙火類之玩爆紙，係供玩具槍或│同上                │
│    │比賽用信號槍產生信號之用，未發現改造或變造情事，認均非│                    │
│    │槍砲彈藥刀械管制條例所列管之爆裂物。                  │                    │
├──┼───────────────────────────┼──────────┤
│  │火藥4 瓶含瓶共重56.4公克，認係制式雙基發射火藥，依內政│違禁物，應依刑法第38│
│    │部86年11月24日台（86）內警字第8670683 號公告，火藥為爆│條第1 項第1 款沒收沒│
│    │裂物或炸彈之主要組成零件。                            │收。                │
├──┼───────────────────────────┼──────────┤
│  │黑色火藥3 包，其中未標明實重的小包火藥，認係制式雙基發│同上              │
│    │射火藥，標明實重0.3 、0.34的2 小包火藥，認係制式單基發│                    │
│    │射火藥，依內政部86年11月24日台（86）內警字第8670683 號│                    │
│    │函，火藥為爆裂物或炸彈之主要組成零件。                │                    │
└──┴───────────────────────────┴──────────┘
附表貳：手槍
┌──┬───────────────────────────┬──────────┐
│編號│                  物品名稱及數量                      │備註                │
├──┼───────────────────────────┼──────────┤
│(一)  │送鑑改造手槍1 枝（槍枝管制編號000000000 號），認係仿GL│違禁物，應依刑法第38│
│    │OCK 廠半自動手槍製造之玩具手槍換裝土造金屬槍管而成之改│條第1 項第1 款沒收。│
│    │造手槍，機械性能良好，可擊發適用子彈，認具殺傷力。    │                    │
│    │                                                      │                    │
├──┼───────────────────────────┼──────────┤
│(二)  │送鑑改造手槍1 枝（槍枝管制編號0000000000號），認係仿GL│被告所有供犯製造槍枝│
│    │OCK 廠半自動手槍製造之玩具手槍，其槍管內具阻鐵，無法供│所用之物，應依刑法第│
│    │發射彈丸使用，認不具殺傷力。                          │38條第1 項第2 款沒收│
│    │                                                      │。                  │
├──┼───────────────────────────┼──────────┤
│(三)  │送鑑改造手槍1 枝（槍枝管制編號0000000000號），認係仿GL│同(一)                │
│    │OCK 廠半自動手槍製造之玩具手槍換裝土造金屬槍管而成之改│                    │
│    │造手槍，機械性能良好，可擊發適用子彈，認具殺傷力。    │                    │
│    │                                                      │                    │
├──┼───────────────────────────┼──────────┤
│(四)  │送鑑改造手槍1 枝（槍枝管制編號0000000000號），認係仿FN│同(二)                │
│    │廠半自動手槍製造之玩具手槍，其欠缺槍機且槍管內具阻鐵，│                    │
│    │無法供擊發子彈使用，認不具殺傷力。                    │                    │
├──┼───────────────────────────┼──────────┤
│(五)  │送鑑改造手槍1 枝（槍枝管制編號0000000000號），認係仿FN│同(一)                │
│    │廠半自動手槍製造之金屬玩具手槍，換裝土造金屬槍管改造而│                    │
│    │成之改造手槍，機械性能正常，可擊發適用之子彈，認具殺傷│                    │
│    │力。                                                  │                    │
├──┼───────────────────────────┼──────────┤
│(六)  │送鑑改造手槍1 枝（槍枝管制編號0000000000號），認係仿WA│同(二)
│    │LTHER 廠半自動手槍製造之玩具手槍，其欠缺槍機且槍管內具│                    │
│    │阻鐵，無法供擊發子彈使用，認不具殺傷力                │                    │
└──┴───────────────────────────┴──────────┘
附表參：子彈
┌──┬─────────────────────────────┬───────────┐
│編號│          品項                                            │   備註               │
├──┼─────────────────────────────┼───────────┤
│(一)  │口徑9mm 之制式子彈1 顆，具殺傷力。                        │違禁物，應依刑法第38條│                │
│    │                                                          │第1項第1款沒收。      │                │
├──┼─────────────────────────────┼───────────┤
│(二)  │口徑9mm之制式子彈4顆，其彈底均具撞擊痕跡，全數經實際試射，│4 顆均經擊發滅失，不沒│                                                │
│    │中3顆可擊發，認均具殺傷力，餘1顆無法擊發，認係不發彈。    │收。                  │
│    │                                                          │                      │
│    │                                                          │                      │
│    │                                                          │                      │
│    │                                                          │                      │
│    │                                                          │                      │
├──┼─────────────────────────────┼───────────┤
│(三)  │由已擊發口徑9mm 之制式子彈彈殼加裝彈頭而成之子彈3 顆，其內│被告所有，供其製造子彈│
│    │不具火藥，非為完整之子彈，認不具殺傷力。                  │所用之物，應依刑法第38│
│    │                                                          │條第1 項第2 款沒收。  │
├──┼─────────────────────────────┼───────────┤
│(四)  │口徑9mm 之制式子彈1 顆，其彈底具撞擊痕跡，復經實際試射，可│已擊發滅失，不另為沒收│
│    │擊發，認具殺傷力。                                        │。                    │
├──┼─────────────────────────────┼───────────┤
│(五)  │口徑0.22吋之制式子彈1 顆，認具殺傷力。                    │違禁物，應依刑法第38條│
│    │                                                          │第1項第1款沒收沒收。  │
├──┼─────────────────────────────┼───────────┤
│(六)  │直徑9mm 金屬彈頭之土造子彈2 顆，經採樣試射1 顆，可擊發，認│其中1 顆已擊發，不為沒│
│    │具殺傷力。                                                │收；其餘一顆係違禁物，│
│    │                                                          │應依刑法第38條第1 項第│
│    │                                                          │1款沒收。             │
├──┼─────────────────────────────┼───────────┤
│(七)  │直徑9mm 金屬彈頭之土造子彈1 顆，其彈底具明顯陷落情形，經實│已擊發滅失，不沒收。  │
│    │際試射，可擊發認具殺傷力。                                │                      │
├──┼─────────────────────────────┼───────────┤
│(八)  │直徑9mm 金屬彈頭之土造子彈5 顆，其彈底具明顯陷落情形，復全│已擊發滅失，不沒收。                      │
│    │數經實際試射，無法擊發，認不具殺傷力。                    │                      │
│    │                                                          │                      │
├──┼─────────────────────────────┼───────────┤
│(九)  │5 顆，經檢視其欠缺金屬彈頭，非為完整子彈，認均不具殺傷力。│非供被告製造子彈所用，│
│    │                                                          │亦非違禁物，不沒收。  │
├──┼─────────────────────────────┼───────────┤
│(十)  │改造子彈42顆均係玩具金屬彈殼。                            │同上
└──┴─────────────────────────────┴───────────┘
附錄本判決論罪科刑法條：
修正前槍砲彈藥刀械管制條例第11條第1 項、第5 項
未經許可，製造、販賣或運輸第4 條第1 項第1 款所稱其他可發
射金屬或子彈具有殺傷力之各式槍砲者，處5 年以上有期徒刑，
併科新臺幣1,000萬元以下罰金。
第1項至第3項之未遂犯罰之。
修正前槍砲彈藥刀械管制條例第12條第1 項、第5 項
未經許可，製造、販賣或運輸子彈者，處1 年以上7 年以下有期
徒刑，併科新台幣500萬元以下罰金。
第1 項至第3 項之未遂犯罰之。
